# 请教各位老师，成本法下如何计算合并层面资本公积

提问人：浔裳 时间：2020-06-10 18:40:00
背景：背景：母公司P初次合并，前期未合并，无收购子公司，均为自身设立。合并日P对子公司S持股80%，该持股比例为由100%历年多次稀释至80%，权益分配约定按照持股比例分配。S下有多级合并，合并至S层级后，S合并层面资本公积由两部分组成： 1 ）资本公积-资本溢价：S公司少数股东溢价增资形成； 2 ）资本公积-其他资本公积:S公司子公司少数股东溢价增资形成。
求助问题：成本法下如何计算P公司合并层面享有的S公司的资本公积。
1 ）P公司享有的S公司合并层面【资本溢价】部分是否为：历次变动【增资后的归属于S公司净资产增资后的P公司持股比例-增资前的归属于S公司净资产增资前的P公司持股比例】金额累加；
2 ）P公司享有的S公司【其他资本公积】为【S公司合并层面其他资本公积*80%】
如上述计算方法错误，应如何计算，谢谢各位老师！

回答人：chenyiwei
首先要指出：这些资本公积都属于资本溢价或股本溢价，而不属于其他资本公积。
但继续套用你的称呼方式，则：
P公司享有的S公司合并层面【资本溢价】：基本合理，即每次权益性交易形成的资本公积累加。
P公司享有的S公司【其他资本公积】也应采用相类似的方式处理，不应简单地采用你说的方法。